Minutes et répertoires du notaire Étienne GERBAULT, janvier 1615 - décembre 1624 (étude II)
Archives nationales
- Minutes de Étienne GERBAULT, janvier 1615 - décembre 1624; MC/ET/II/83 - MC/ET/II/114
  - Minutes. 1624, août - 1624, septembre, août 1624 - septembre 1624; MC/ET/II/113
    - Marché aux termes duquel Pierre Maubon, fondeur en terre et sable, demeurant rue de Lourcine, promet à Jean de Gaumont, écuyer, sieur de Vaurichard et du Saussay, conseiller du roi, trésorier général de sa maison, à François Glué et à Nicolas de Laistre, marchands, bourgeois de Paris, à Claude
      Documents du Minutier central concernant l'histoire de la musique (1600-1650), par Madeleine Jurgens, tome I [études I à X, 1763 actes], Paris, Archives nationales, 1967, p. 842 (instrument de recherche imprimé dématérialisé, certaines notices sont plus détaillées dans la version intégrale accessible en ligne par la rubrique 'Autres instruments de recherche', voir contexte dans le Plan d’orientation général - Notaires de Paris, guides thématiques du Minutier).
    - Inventaire pour séparation de Nicolas Duguet, fermier au barrage du Pont Neuf et autres fermes du domaine de la ville de Paris, rue Dauphine, et de Marie de Challeur (séparée d'avec son mari quant aux biens)., 5 septembre 1624; MC/ET/II/113
      inventaire; Dauphine (rue); Duguet, Nicolas; Challeur, Marie de; administrateur
    - Partage de Nicolas Duguet, fermier du barrage du Pont Neuf et autres fermes du domaine de la ville de Paris, rue Dauphine, et de Marie de Challeur (sa femme séparée quant aux biens)., 6 septembre 1624; MC/ET/II/113
      partage; Dauphine (rue); Duguet, Nicolas; Challeur, Marie de; administrateur
    - Contrat d'apprentissage pour cinq ans, au profit de Jacques Lasnier, fils de Louis Lasnier, sergent royal à Blois, entre Marc Pelletier, demeurant en la maison de M. du Neufbourg, rue de la Verrerie, et Gédéon Larnier, (1) maître peintre et peintre privilégié suivant la cour, demeurant sur le pont Notre-Dame, moyennant 90 livres tournois., 10 septembre 1624; MC/ET/II/113
      L'apprenti sera nourri, logé, chauffé et éclairé aux frais du maître..
      Compléments de description: (1) Ils signent respectivement Lasnier et Larnier, on peut cependant supposer qu'ils sont de la même famille.
      Documents du Minutier central concernant les peintres, sculpteurs et graveurs au XVIIe siècle (1600-1650) [études I à X, 1955 actes], par Marie-Antoinette Fleury, tome I, Paris, S.E.V.P.E.N, 1969, p. 362 (instrument de recherche imprimé dématérialisé, certaines notices sont plus détaillées dans la version intégrale accessible en ligne par la rubrique 'Autres instruments de recherche', voir contexte dans le Plan d’orientation général - Notaires de Paris, guides thématiques du Minutier).
      contrat d'apprentissage; Blois (Loir-et-Cher); Notre-Dame (pont); Verrerie (rue de la); Larnier, Gédéon; Larnier, Louis; Lasnier, Jacques; Lasnier, Louis; Neufbourg (M. de); Pelletier, Marc; peintre
    - Mise en apprentissage par Marie de La Fondz, veuve de Mathieu Augart, juré mouleur de bois, demeurant sur Saint-Marcel, de Michel Augart, son fils, âgé de dix ans, pour trois années, chez Jean Le Faulcheur, maître musicien, joueur d'épinette et organiste, demeurant rue de la Vieille-Draperie, qui promet de lui enseigner son art, de le nourrir, de le loger et de l'habiller, moyennant 12 livres., 18 septembre 1624; MC/ET/II/113
      Documents du Minutier central concernant l'histoire de la musique (1600-1650), par Madeleine Jurgens, tome I [études I à X, 1763 actes], Paris, Archives nationales, 1967, p. 332 (instrument de recherche imprimé dématérialisé, certaines notices sont plus détaillées dans la version intégrale accessible en ligne par la rubrique 'Autres instruments de recherche', voir contexte dans le Plan d’orientation général - Notaires de Paris, guides thématiques du Minutier).
    - Contrat de contrat de mariage entre Guy de La Fosse, écuyer seigneur de Bois Millon, rue Geoffroy Langevin, et Jeanne Regnault, rue Grenier sur l'Eau, veuve de feu Claude Des Charannes, écuyer, notaire apostolique en l'évéché de Paris., 20 septembre 1624; MC/ET/II/113
      contrat de mariage; Grenier-sur-l'Eau (rue); Geoffroy-l'Angevin (rue); La Fosse, Guy de (seigneur de Bois Millon); Regnault, Jeanne; Des Charannes, Claude; notaire
    - Contrat de contrat de mariage entre Pierre Gallet, esguiller alésinar (?), rue Place aux Veaux, et Marie Ferre, même rue, fille de feu Jacques Ferre, maître savetier., 22 septembre 1624; MC/ET/II/113
      contrat de mariage; Place-aux-Veaux (rue de la); Gallet, Pierre; Ferre, Marie; Ferre, Jacques; bottier
    - Contrat de contrat de mariage entre Jehan Prevost, marchand de vins, rue Saint Martin, paroisse Saint-Laurent, et Pierrette Blondeau, rue Vieille Monnaie, fille de feu Jehan Blondeau, étalier boucher., 26 septembre 1624; MC/ET/II/113
      contrat de mariage; Saint-Martin (rue); Vieille-Monnaie (rue de la); Prevost, Jehan; Blondeau, Pierrette; Blondeau, Jehan; commerçant; boucher
  - Minutes. 1624, octobre - 1624, décembre, octobre 1624 - décembre 1624; MC/ET/II/114
    - Inventaire après décès de Jehanne Riourt, épouse de Jehan Crecy, peintre, rue Place aux Veaux, à la maison où est pour enseigne au dessus de la porte, la corne de cerf., 2 octobre 1624; MC/ET/II/114
      inventaire après décès; Place-aux-Veaux (rue de la); Riourt, Jeanne; Crecy, Jean; peintre
    - Testament de dame Magdeleine Bizet, rue Saint Martin, paroisse Saint-Jacques-de-la-Boucherie, veuve de noble homme, maître Jehan Hautin, conseiller et médecin ordinaire du Roi., 2 octobre 1624; MC/ET/II/114
      testament; Saint-Martin (rue); Bizet, Madeleine; Hautin, Jean; médecin
    - Inventaire après décès de Jeanne Kervot, dressé à la requête de Jean Crécy, son mari, peintre, demeurant place aux Veaux, à l'enseigne de la Corne de cerf, dans une chambre et un bouge., 2 octobre 1624; MC/ET/II/114; 4 folios.
      Onze tableaux peincts sur toille garniz de leur bordure et chassis auxquels sont deppeints plusieurs histoires et portraictures. ... 15 l.
      Plusieurs petits dessins et petites boîtes dans les. quelles il y a plusieurs couleurs de peinture servant audit mestier de peintre, étant dans l'un des petitz coffres de bois de chesne cy-dessus inventorié .... 30 s.
      Documents du Minutier central concernant les peintres, sculpteurs et graveurs au XVIIe siècle (1600-1650) [études I à X, 1955 actes], par Marie-Antoinette Fleury, tome I, Paris, S.E.V.P.E.N, 1969, p. 177 (instrument de recherche imprimé dématérialisé, certaines notices sont plus détaillées dans la version intégrale accessible en ligne par la rubrique 'Autres instruments de recherche', voir contexte dans le Plan d’orientation général - Notaires de Paris, guides thématiques du Minutier).
      inventaire après décès; Corne de Cerf (enseigne de la); Veaux (place aux); Crécy, Jean; Kervot, Jeanne; peintre
    - Contrat de contrat de mariage entre Jehan Hazard, tailleur d'habits, rue de la Tannerie, enseigne à la Caige, et Jehanne Goujon, même rue, veuve de Jehan Lincart, manouvrier., 6 octobre 1624; MC/ET/II/114
      contrat de mariage; Tannerie (rue de la); Hazard, Jehan; Goujon, Jehanne; Lincart, Jehan; tailleur d'habits; journalier
    - Contrat de contrat de mariage entre Anthoine Clergeon, maître tissutier rubanier rue de la Pelleterie, et Magdeleine Trubert, rue de la Tannerie, fille de feu Paul Trubert, marchand cabarestier., 20 octobre 1624; MC/ET/II/114
      contrat de mariage; Pelleterie (rue de la); Tannerie (rue de la); Clergeon, Anthoine; Trubert, Paul; Trubert, Magdeleine; tisserand; passementier; commerçant
    - Inventaire après décès de Anthoine Baudequin, sieur de La Fontaine, rue de la Savonnerie, en la maison où pend pour enseigne l'échiquier., 22 octobre 1624; MC/ET/II/114
      inventaire après décès; Savonnerie (rue de la); Baudequin, Anthoine
    - Contrat de contrat de mariage entre Thomas Bonmarche, maître passementier boutonier, rue Trassenonnain (sic), et Catherine Boisset, fille de feu Jacques Boisset, marchand drapier à Rouen., 2 novembre 1624; MC/ET/II/114
      contrat de mariage; Rouen (Seine-Maritime); Transnonnain (rue); Bonmarche, Thomas; Boisset, Catherine; Boisset, Jacques; passementier; tabletier; négociant
    - Inventaire après décès de Jehanne Marais, épouse de Jehan Allais, maître savetier rue Mortellerie., 4 novembre 1624; MC/ET/II/114
      inventaire après décès; Mortellerie (rue de la); Marais, Jehan; Allais, Jehan; bottier
    - Inventaire après décès de Charles Lefebvre, maître sellier lormier rue Saint Anthoine, paroisse Saint-Paul, à la requête de sa veuve, Charlotte Ganerel., 5 novembre 1624; MC/ET/II/114
      inventaire après décès; Saint-Antoine (rue); Lefebvre, Charles; Ganerel, Charlotte; sellier; forgeron
    - Contrat de contrat de mariage entre maître Pierre Roullin, avocat au Parlement de Paris, Joigny, et Catherine Robillard, fille de feu Gilles Robillard, marchand passementier, bourgeois de Paris., 10 novembre 1624; MC/ET/II/114
      contrat de mariage; Joigny (Yonne); Roullin, Pierre; Robillard, Catherine; Robillard, Gilles; passementier; avocat au parlement (Ancien Régime); commerçant
    - Bail pour quatre ans, par Jacques Boursier, marchand bourgeois de Paris, demeurant rue Saint-Jacques-de-la-Boucherie, à Louis Poirier, peintre à Paris, et à Geneviève Baton, sa femme, de la maison qu'ils occupent déjà rue de la Vieille-Monnaie, à l'Image Saint Jean, moyennant un loyer annuel de 600 livres., 22 novembre 1624; MC/ET/II/114
      Documents du Minutier central concernant les peintres, sculpteurs et graveurs au XVIIe siècle (1600-1650) [études I à X, 1955 actes], par Marie-Antoinette Fleury, tome I, Paris, S.E.V.P.E.N, 1969, p. 574 (instrument de recherche imprimé dématérialisé, certaines notices sont plus détaillées dans la version intégrale accessible en ligne par la rubrique 'Autres instruments de recherche', voir contexte dans le Plan d’orientation général - Notaires de Paris, guides thématiques du Minutier).
    - Contrat de contrat de mariage entre Guillaume Vigrin, passementier boutonier faubourg Saint-Denis, paroisse Saint-Laurent, et Nicole Lyedet, fille de feu Robert Lyedet, maître savetier au faubourg Saint-Denis., 23 novembre 1624; MC/ET/II/114
      contrat de mariage; Saint-Denis (faubourg); Vigrin, Guillaume; Lyedet, Nicole; Lyedet, Robert; passementier; tabletier; bottier
    - Contrat par lequet Nicolas Delorme, natif d'Amiens, âgé de vingt-quatre ans et faisant exercice de peinture, s'est mis en pension chez Vincent de La Barre, marchand bourgeois de Paris, moyennant une pension annuelle de 216 livres., 23 novembre 1624; MC/ET/II/114
      Le pensionnaire sera logé, nourri et chauffé chez ledit La Barre, il lui sera loisible d'aller étudier son art chez les maîtres de la peinture, sauf pendant les mois de mai, juin, juillet et août, pendant lesquels il s'engage à faire des peintures et tableaux pour ledit La Barre.
      Documents du Minutier central concernant les peintres, sculpteurs et graveurs au XVIIe siècle (1600-1650) [études I à X, 1955 actes], par Marie-Antoinette Fleury, tome I, Paris, S.E.V.P.E.N, 1969, p. 191 (instrument de recherche imprimé dématérialisé, certaines notices sont plus détaillées dans la version intégrale accessible en ligne par la rubrique 'Autres instruments de recherche', voir contexte dans le Plan d’orientation général - Notaires de Paris, guides thématiques du Minutier).
      contrat de travail; Amiens (Somme); Delorme, Nicolas; La Barre, Vincent de; commerçant; peintre; peintre
    - Contrat de contrat de mariage entre Hiérosme Coignon, juré mesureur de grains à Paris et maître brodeur chasublier, marais du Temple, rue de Bretagne, et honorable femme Claude Boucherot, rue de la Verrerie, veuve de Hiérosme Rambure, maître brodeur chasublier., 24 novembre 1624; MC/ET/II/114
      contrat de mariage; Bretagne (rue de); Verrerie (rue de la); Coignon, Hiérosme; Rambure, Hiérosme; Boucherot, Claude; brodeur; officier civil (Ancien Régime)
    - Testament de honorable homme Pierre Briant, bourgeois de Paris, rue de la Grande Vallée de Misère., 30 novembre 1624; MC/ET/II/114
      testament; Briant, Pierre
    - Testament de honorable homme Philippe Hardy, marchand bourgeois de Paris, rue Saint-Denis, en la maison où pend pour enseigne l'échiquier d'or, paroisse Saint-Germain-l'Auxerrois., 4 décembre 1624; MC/ET/II/114
      testament; Saint-Denis (rue); Hardy, Philippe; commerçant
    - Contrat de contrat de mariage entre Pierre Bonnet, étalier boucher, rue Place aux Veaux, et Charlotte Le Sage, fille de Nicolas Le Sage, marchand boucher à Marnier, à 3 lieues de Ponthoise., 15 décembre 1624; MC/ET/II/114
      contrat de mariage; Place-aux-Veaux (rue de la); Bonnet, Pierre; Le Sage, Charlotte; Le Sage, Nicolas; boucher; boucher
    - Inventaire après décès de maître Jehan Pescher, huissier au baillage du Palais, rue des Lombards, à la requête de sa veuve, Margueritte Gar., 18 décembre 1624; MC/ET/II/114
      inventaire après décès; Lombards (rue des); Gar, Margueritte; Pescher, Jehan; huissier de justice
    - Constitution par Claude Quémin, sommelier de bouteilles dans l'échansonnerie de la reine, à Noël de La Motte, violon ordinaire de la chambre du roi, demeurant rue de la Coutellerie, de 30 livres de rente moyennant 171 livres 19 sols 4 deniers dus pour reliquat de compte., 21 décembre 1624; MC/ET/II/114
      Documents du Minutier central concernant l'histoire de la musique (1600-1650), par Madeleine Jurgens, tome I [études I à X, 1763 actes], Paris, Archives nationales, 1967, p. 187 (instrument de recherche imprimé dématérialisé, certaines notices sont plus détaillées dans la version intégrale accessible en ligne par la rubrique 'Autres instruments de recherche', voir contexte dans le Plan d’orientation général - Notaires de Paris, guides thématiques du Minutier).
    - Contrat de contrat de mariage entre Estienne Rohard, rue de la Croix, et Nicole Thibault, rue Place aux Veaux, veuve de Martin Thirbau, chapelier., 22 décembre 1624; MC/ET/II/114
      contrat de mariage; Croix (rue de la); Place-aux-Veaux (rue de la); Rohard, Estienne; Thibault, Nicole; Thirbau, Martin; fabricant d'accessoires vestimentaires
    - Déclaration de Nicolas-Francisque Caroubel, violon ordinaire de la chambre du roi, et de Jacqueline Pinguet, sa femme, demeurant rue Guillaume-Josse, suivant laquelle Catherine Le Maire, veuve de Pierre-Francisque Caroubel, violon ordinaire de la chambre du roi, demeurant en la même rue, aurait pour son fils acquis d'Antoine Desnotz, un office de violon de la chambre du roi, moyennant une somme de 1.400 livres, payable sous la forme de 87 livres 10 sols de rente. Celle-ci sera désormais versée par Nicolas-Francisque et sa femme à ladite Catherine Le Maire qui vient de racheter la rente à Desnotz., 31 décembre 1624 - 1624; MC/ET/II/114
      Documents du Minutier central concernant l'histoire de la musique (1600-1650), par Madeleine Jurgens, tome I [études I à X, 1763 actes], Paris, Archives nationales, 1967, p. 143 (instrument de recherche imprimé dématérialisé, certaines notices sont plus détaillées dans la version intégrale accessible en ligne par la rubrique 'Autres instruments de recherche', voir contexte dans le Plan d’orientation général - Notaires de Paris, guides thématiques du Minutier).